Inventaris van het archief van het Ministerie van Buitenlandse Zaken (Londens archief) en daarmee samenhangende archieven, (1936) 1940-1945 (1958)
Nationaal Archief, Den Haag
- Geheim archief, 1
  - Diplomatieke zaken, 1.2
    - Nederlandse regering, 1.2.05
      - Nederlandse regering te Londen (GA/DZ/EI), 1.2.05.1
        - Stukken betreffende het al dan niet aanwezig zijn van codeboekjes op diverse diplomatieke en consulaire posten., 1941-1945; 820; omslag
          Oude code: GA/DZ/EI 27c
        - Stukken betreffende reizen van ministers en hoge regeringsambtenaren., 1941-1945; 821; pak
          Oude code: GA/DZ/EI 18(1) - 18(13), 18(15) - 18(19) en 18a
        - Stukken betreffende verzoeken van diverse personen om inlichtingen te mogen verstrekken aan de regering., 1941-1945; 822; omslag
          Oude code: GA/DZ/EI 15
        - Correspondentie met de gezant te Bern betreffende het verzoek van het Institut Universitaire de Hautes Études Internationales te Genève om documentatie over het uitbreken van de oorlog met Duitsland en Japan., 1942; 823; omslag
          Oude code: GA/DZ/EI 1a
        - Nota van de ministers van Algemene Oorlogvoering van het Koninkrijk en van Buitenlandse Zaken betreffende een regeling inzake de ministeriële verantwoordelijkheid voor de RVD, met geleidebrief., 1942; 824; omslag
          Oude code: GA/DZ/EI 32
        - Stukken betreffende een verzoek van de Poolse regering om inlichtingen over het naoorlogse beleid van de Nederlandse regering ten aanzien van ambtenaren, die in Nederland zijn achtergebleven., 1942; 825; omslag
          Oude code: GA/DZ/EI 10a
        - Stukken betreffende het ontvangen van krantenknipsels over de door de voormalige minister-president D.J. de Geer geschreven brochure "De synthese in den oorlog", alsmede de brochure zelf., 1942; 826; omslag
          Oude code: GA/DZ/EI 5a
        - Stukken betreffende de instelling, werkzaamheden en adviezen van de Buitengewone Raad van Advies., 1942-1943; 827; omslag
          Oude code: GA/DZ/EI 8c en 8d
        - Stukken betreffende het internationale perscommentaar naar aanleiding van de rede van koningin Wilhelmina over de toekomst van Nederlands-Indië en het artikel van minister E.N. van Kleffens in Foreign Affairs over dit onderwerp., 1942-1943; 828; omslag
          Oude code: GA/DZ/EI 26
        - Teksten van uitzendingen van Radio Oranje met als onderwerp raadgevingen en waarschuwingen., 1942-1944; 829; omslag
          Oude code: GA/DZ/EI 40
        - Stukken betreffende een besluit van de ministerraad om de minister van Koloniën, H.J. van Mook, een onderzoek te laten doen naar de kosten van levensonderhoud in de Verenigde Staten en in Groot-Brittannië naar aanleiding van de hoge uitgaven in de Verenigde Staten gedaan door functionarissen van de Nederlandse en Nederlands-Indische regering., 1943; 830; omslag
          Oude code: GA/DZ/EI 33
        - Stukken betreffende het ontslag van C.J.I.M. Welter, hoofd van de Nederlandse Missie bij de Eastern Group Supply Council., 1943; 831; omslag
          Oude code: GA/DZ/EI 37
        - Stukken betreffende voorgenomen reizen van kolonel C.J. Warners van en naar Australië., 1943-1944; 832; omslag
          Oude code: GA/DZ/EI 36
        - Stukken betreffende de dienstreis van scheepvaartdeskundige luitenant K. de Graaf naar Zweden met een speciale opdracht van de minister van Oorlog., 1944; 833; omslag
          Oude code: GA/DZ/EI 30m
        - Stukken betreffende klachten over het functioneren van de Codedienst te Londen geuit door de ambassadeur te Moskou., 1944-1945; 834; omslag
          Oude code: GA/DZ/EI 27a en 27e
      - Gezantschappen en consulaten (GA/DZ/EII), 1.2.05.2
        - Stukken betreffende de samenstelling van de administratieve commissie van de gezantschapswijk te Peking en van de gemeenteraad der internationale nederzetting te Shanghai., 1940-1941; 835; omslag
          Oude code: GA/DZ/EII 6
        - Stukken betreffende het schenden van het gezantschapsterrein te Peking door twee Japanners., 1941; 836; omslag
        - Stukken betreffende de voorbereidingen van een mogelijke evacuatie van het personeel van het gezantschap en het consulaat-generaal te Stockholm en het vernietigen van archief., 1942; 837; omslag
          Oude code: GA/DZ/EII 5b
      - Betrekkingen tussen Nederland en België (GA/DZ/EIII), 1.2.05.3
        - Stukken betreffende de instelling van een Schelde Working Committee voor het hernieuwd bevaarbaar maken van de Westerschelde., 1942-1945; 838; omslag
          Oude code: GA/DZ/EIII 2
        - Stukken betreffende de Nederlands/Belgische betrekkingen en geschillen op waterstaatkundig gebied., 1943-1944; 839; omslag
        - Stukken betreffende overleg tussen de Nederlandse en Belgische regering inzake de souvereiniteit van de Wielingen en de visvangst op de Noordzee, zoals besproken is op de visserij conferentie te Londen., 1943-1944; 840; omslag
          Oude code: GA/DZ/EIII 3
        - Stukken betreffende het graven van een mogelijke Rijn - Maas - Schelde verbinding en het vergroten van de sluis bij Ternaaien., 1943-1945; 841; omslag
          Oude code: GA/DZ/EIII 1
        - Stukken betreffende de in sommige Belgische kranten naar voren gebrachte mening inzake de annexatie van Zeeuws-Vlaanderen door België., 1944; 842; omslag
        - Stukken betreffende de vernieling van de sluizen bij Terneuzen door de Duitsers, het herstel daarvan, het hernieuwd bevaarbaar maken van het Kanaal van Gent naar Terneuzen en de bijdrage van de Belgische aan de Nederlandse regering voor het onderhoud van dit kanaal., 1944-1945; 843; omslag
    - Wapenleveranties en bewapening (GA/DZ/F), 1.2.06
      - Stukken betreffende een poging om twee personeelsleden van de koolhovenfabriek te Nevers vanuit Vichy via Lissabon naar Nederlands-Indië te sturen., 1940; 844; omslag
        Oude code: GA/DZ/F 4
      - Stukken betreffende het instellen door de minister van Koloniën van een commissie bestaande uit officieren van het Koninklijk Nederlands-Indisch Leger (KNIL), met als taak het aanschaffen van wapens in Amerika., 1940; 845; omslag
        Oude code: GA/DZ/F 1
      - Stukken betreffende het verrekenen van de Amerikaanse rubber en tin aankopen in Nederlands-Indië met de Nederlands-Indische defensie aankopen in de Verenigde Staten., 1940; 846; omslag
        Oude code: GA/DZ/F 5
      - Stukken betreffende het leveren van wapens aan Nederlands-Indië door verschillende landen., 1940-1945; 847; pak
        Oude code: GA/DZ/F 2(1) - 2(14)
      - Stukken betreffende een voorstel van de zaakgelastigde te Djeddah om drie gezonken Italiaanse torpedo-jagers voor de Saudische kust te lichten., 1941; 848; omslag
        Oude code: GA/DZ/F 7
      - Stukken betreffende de wapenproductie in Canada, de gezamelijke productie met de Verenigde Staten en het opheffen van de belemmeringen voor de oorlogsproductie., 1941-1942; 849; omslag
        Oude code: GA/DZ/F 9
      - Brief aan de minister van Koloniën betreffende het met voorrang produceren van gasmaskers in Groot-Brittannië bestemd voor het Verre Oosten., 1942; 850; stuk
        Oude code: GA/DZ/F 10
      - Stukken betreffende een Brits voorstel om bestellingen van wapens voor Nederlands-Indië beter te coördineren., 1942; 851; omslag
        Oude code: GA/DZ/F 8
      - Stukken betreffende het aanbieden van een patrouille-vaartuig aan de Nederlandse regering door president F.D. Roosevelt ter gelegenheid van de verjaardag van koningin Wilhelmina., 1942; 852; omslag
        Oude code: GA/DZ/F 11
      - Telegram van de gezant te Ottawa betreffende een mededeling van prins Bernhard aan de minister van Oorlog inzake overleg met luitenant-kolonel der mariniers, M.R. de Bruyne, over wapens voor "Plan B", met geleidebrief., 1942; 853; omslag
        Oude code: GA/DZ/F 12
      - Stukken betreffende de uitwijzing uit de Verenigde Staten van E.J.C. te Roller, hoofd van de afdeling luchtvaart van de Netherlands Purchasing Commission, wegens spionage, zijn overplaatsing naar Australië en zijn dood tijdens een luchtaanval., 1942-1944; 854; omslag
        Oude code: GA/DZ/F 6c
      - Stukken betreffende het leveren via de NPC van oorlogsmateriaal bestemd voor Nederlands-Indië, West-Indië en Nederland., 1942-1944; 855; omslag
        Oude code: GA/DZ/F 6a
      - Stukken betreffende het bestellen en annuleren van twee vliegtuigen in de Verenigde Staten, alsmede het leveren van twee patrouilleboten voor Suriname., 1943-1944; 856; omslag
        Oude code: GA/DZ/F 6b
    - Diverse werelddelen, 1.2.07
      - Europa, 1.2.07.1
        - Albanië (GA/DZ/GII), 1.2.07.1.01
          - Brief van de gezant te Athene betreffende de tegen Griekenland gerichte Italiaanse campagne met het oog op de belangen van Albanië en een verslag van het Bureau Inlichtingen over de voorvallen in Albanië., 1940-1943; 857; omslag
            Oude code: GA/DZ/GII 1
        - Balkan (GA/DZ/GII), 1.2.07.1.02
          - Artikel in de Washington Post van 22 augustus over het Balkan-probleem, met geleidebrief., 1943; 858; omslag
        - België (GA/DZ/GII), 1.2.07.1.03
          - Telegram van de gezant te Parijs betreffende het vertrek van de gezant te Brussel naar Poitiers om zich bij de Belgische regering te voegen., 1940; 859; stuk
            Oude code: GA/DZ/GII 1a
          - Stukken betreffende verklaringen van R. Keyes, voormalig Brits verbindingsofficier bij koning Leopold III, over de houding van de koning tijdens de eerste oorlogsdagen., 1940-1941; 860; omslag
            Oude code: GA/DZ/GII 20
          - Stukken betreffende de capitulatie van het Belgisch leger door koning Leopold III, zonder toestemming van zijn ministers, de daaruit voortkomende koningskwestie en het uitwijken van een deel van de Belgische regering naar Londen., 1940-1945; 861; pak
          - Brieven van de tijdelijk zaakgelastigde te Mexico en van de gezant te Caracas betreffende het bezoek van de minister van Staat F. van Cauwelaert., 1941; 862; omslag
            Oude code: GA/DZ/GII 11
          - Geleidebrieven bij het opsturen door de Belgische gezant te Londen van het boek van E. Cammaerts "The Prisoner at Laeken"., 1941; 863; omslag
            Oude code: GA/DZ/GII 19
          - Geleidebrieven van het Belgische gezantschap te Londen bij het opsturen van het boek "Belgium - The official account of what happened, 1939 - 1940", alsmede bedankbrieven van de minister., 1941; 864; omslag
            Oude code: GA/DZ/GII 21
          - Stukken betreffende een klacht van de Belgische regering naar aanleiding van artikelen van journalist M. van Blankenstein, over de Belgische koning en regering gepubliceerd in Nederlands-Indische kranten., 1941; 865; omslag
            Oude code: GA/DZ/GII 18
          - Brieven van de gezant te Bern betreffende de houding van L. d' Ursel, Belgisch gezant te Bern., 1941-1942; 866; omslag
            Oude code: GA/DZ/GII 13
          - Stukken betreffende de toestand in bezet België., 1941-1943; 867; omslag
            Oude code: GA/DZ/GII 4
          - Stukken betreffende de economische en militaire samenwerking tussen Nederland, België en andere landen., 1941-1944; 868; omslag
            Oude code: GA/DZ/GII 6
          - Brief van de consul-generaal te Parijs, A. Sevenster, betreffende het bezoek van J. Wullus-Rudiger, schrijver van het boek "La Défense de la Belgique en 1940"., 1942; 869; stuk
            Oude code: GA/DZ/GII 24
          - Correspondentie met de Belgische gezant te Londen betreffende een exemplaar van de vertaling van het Belgisch Grijsboek., 1942; 870; omslag
            Oude code: GA/DZ/GII 22
          - Verslag van de gezant bij het Vaticaan, M.W. van Weede, van zijn bezoek aan de Belgische secretaris-generaal van het Departement van Buitenlandse Zaken over de houding van de Spaanse regering ten aanzien van Belgische consuls en vluchtelingen naar aanleiding van het gedwongen vertrek van de Belgische ambassadeur te Madrid., 1942; 871; stuk
            Oude code: GA/DZ/GII 31
          - Stukken betreffende de samenstelling van de Belgische regering te Londen., 1942-1943; 872; omslag
            Oude code: GA/DZ/GII 2
          - Correspondentie met B.P. van Harinxma thoe Slooten, voormalig gezant bij de Belgische en Luxemburgse regering te Lissabon en later ambassadeur te Brussel, over een bezoek van H. Baels jr. aan eerstgenoemde en over de mogelijke collaboratie van H. Baels sr., 1942-1945; 873; omslag
            Oude code: GA/DZ/GII 3
          - Brief van de Nederlandse ambassadeur te Washington betreffende een boek van R. Goffin getiteld "De Pierre Minit aux Roosevelt", waarin de schrijver beweerd dat de president van Belgische afkomst is, met bijlage., 1943; 874; omslag
            Oude code: GA/DZ/GII 23
          - Stukken betreffende de betrouwbaarheid van De Kerckove de Denterghem sr., werkzaam bij de Belgische legatie te Lissabon., 1943; 875; omslag
            Oude code: GA/DZ/GII 14
          - Stukken betreffende de pan-Nederlandse beweging in Nederland en België., 1943; 876; omslag
            Oude code: GA/DZ/GII 5
          - Stukken betreffende een lezing van C. Huysmans, oud-voorzitter van de Belgische volksvertegenwoordiging, over het Belgisch staatsrecht., 1943; 877; omslag
            Oude code: GA/DZ/GII 12
          - Stukken betreffende Belgische propaganda in Peru om dienst te nemen in het Belgisch leger., 1943-1944; 878; omslag
            Oude code: GA/DZ/GII 10
          - Stukken betreffende de militaire en economische bijdrage van Belgisch Congo aan de geallieerde oorlogvoering., 1943-1944; 879; omslag
            Oude code: GA/DZ/GII 30
          - Brief van de gezant bij de Belgische regering te Londen betreffende het plan van de regering om een vertegenwoordiger naar bevrijd Frankrijk te zenden ten behoeve van de aldaar verblijvende Belgen., 1944; 880; stuk
            Oude code: GA/DZ/GII 32
          - Stukken betreffende besluitwetten inzake het toekennen van buitengewone volmachten aan de koning, het aan politieke verdachten ontnemen van het beheer over hun goederen en het herstellen in hun ambt van tijdens de oorlog ontslagen of vertrokken gemeenteraadsleden., 1944-1945; 881; omslag
            Oude code: GA/DZ/GII 8
          - Stukken betreffende de ontvangst van Amerikaanse krantenknipsels over de binnen- en buitenlandse politiek van België., 1944-1945; 882; omslag
            Oude code: GA/DZ/GII 7
        - Bulgarije (GA/DZ/GII), 1.2.07.1.04
          - Stukken betreffende de verhouding tot Turkije en Duitsland., 1941-1943; 883; omslag
          - Stukken betreffende de politieke, militaire en economische toestand., 1941-1945; 884; omslag
        - Denemarken (GA/DZ/GII), 1.2.07.1.05
          - Stukken betreffende de organisatie Vrij Denemarken en haar vertegenwoordigers in en buiten bezet gebied., 1941-1945; 885; omslag
          - Stukken betreffende de politieke, militaire en economische toestand en de verhouding met Duitsland., 1942-1943; 886; omslag
          - Brief van de tijdelijk zaakgelastigde te Stockholm betreffende de jodenvervolging., 1943; 887; stuk
        - Estland (GA/DZ/GII), 1.2.07.1.06
          - Stukken betreffende de politieke toestand., 1942-1944; 888; omslag
        - Finland (GA/DZ/GII), 1.2.07.1.07
          - Stukken betreffende de politieke, economische en militaire toestand en de verhouding tot Rusland, Duitsland en Zweden., 1940-1945; 889; pak
          - Stukken betreffende een financiële vergoeding voor N. van Gilse van der Pals voor het maken van politieke rapporten., 1943-1944; 890; omslag
        - Frankrijk (GA/DZ/GII), 1.2.07.1.08
          - Stukken betreffende de houding van Franse diplomaten ten aanzien van de Vichy-regering., 1940-1943; 891; omslag
          - Stukken betreffende de toestand in Frans-Guyana en op de Franse Antillen, alsmede de houding van de Nederlandse en Amerikaanse regering ten aanzien hiervan., 1940-1944; 892; omslag
            Oude code: GA/DZ/GII 15
          - Stukken betreffende de politieke, economische en militaire toestand., 1940-1945; 893; omslag
          - Stukken betreffende de verhouding van Frankrijk tot China en Indo-China en de houding van de Chinezen en Amerikanen ten aanzien van de Franse belangen in Indo-China., 1940-1945; 894; omslag
          - Stukken betreffende de verhouding tot de Vichy-regering van De Fournel de la Laurencie en de houding van M. de Brinon., 1941; 895; omslag
          - Stukken betreffende het bezoek van de gaullist L. Escarra, professor aan de Juridische Faculteit te Parijs, aan Nederlands-Indië., 1941; 896; omslag
            Oude code: GA/DZ/GII 33
          - Stukken betreffende verklaringen van generaal C. de Gaulle en van het Comité National Français over de Japanse agressie in de Pacific., 1941; 897; omslag
          - Stukken betreffende het postuum toekennen van een eervolle vermelding aan de Franse gezant in Nederland door de Vichy-regering., 1941-1942; 898; omslag
          - Publicaties van de Forces Françaises Libres, de Alliance Française en het Comité Français de la Libération Nationale over politieke, economische en militaire zaken., 1941-1943; 899; omslag
            Oude code: GA/DZ/GII 35
          - Stukken betreffende de Amerikaanse voorkeur voor generaal H. Giraud en admiraal G. Robert boven generaal C. de Gaulle inzake de souvereiniteit van Frans-Guyana en de Franse Antillen., 1941-1943; 900; omslag
          - Stukken betreffende de organisatie van de regering van vrij Frankrijk achtereenvolgens genoemd Comité National Français, Comité Français de la Libération Nationale en Gouvernement Provisoire de la République Française., 1941-1944; 901; omslag
            Oude code: GA/DZ/GII 26
          - Stukken betreffende de houding van de Amerikaanse regering ten aanzien van de Vichy-regering., 1941-1945; 902; omslag
          - Artikel in Life van 21 september 1942 over de internering van Franse generaals en generaal H.G. Winkelman in fort Königstein bij Dresden, met geleidebrief van de Nederlandse ambassadeur te Washington., 903; omslag
          - Brieven van generaal Eon waarin hij oproept tot eenheid in de Franse gelederen., 1942; 904; omslag
          - Stukken betreffende de vorming van een comité van vrije Fransen op Curaçao., 1942; 905; omslag
            Oude code: GA/DZ/GII 29
          - Stukken betreffende een boodschap van de aartsbisschoppen van Toulouse en Lyon over de vervolging van joden en een brief van de voorzitters van de Senaat en de Kamer van Afgevaardigden aan maarschalk P. Pétain, over het afschaffen van het Bureau der Kamers., 1942; 906; omslag
          - Stukken betreffende een protest van het Comité National Français tegen maatregelen die in Frankrijk tegen vreemdelingen worden ondernomen., 1942; 907; omslag
            Oude code: GA/DZ/GII 28
          - Stukken betreffende het Franse commentaar op de Duitse annexatie van Elzas Lotharingen., 1942; 908; omslag
          - Stukken betreffende het verbod van de Vichy-regering om geallieerde schepen en vliegtuigen toe te laten in Franse territoriale wateren in Amerika en op Frans grondgebied., 1942; 909; omslag
            Oude code: GA/DZ/GII 16
          - Tekst van een redevoering van de socialist L. Blum, voor het gerechtshof te Riom, waarin hij zijn socialistische politiek verdedigd, met geleidebrief., 1942; 910; omslag
            Oude code: GA/DZ/GII 9
          - Brief van een lid van Maison de France aan maarschalk P. Pétain over de Franse politiek en een brief van de Nederlandse gezant te Tanger over de houding van de Comte de Paris., 1942-1943; 911; omslag
          - Rapporten van de Nederlandse vertegenwoordiger bij het Comité National Français over de politiek van France Libre, met bijlagen., 1942-1943; 912; omslag
            Oude code: GA/DZ/GII 27
          - Rapporten van het Bureau Inlichtingen van het Ministerie van Oorlog betreffende de politieke, economische en militaire toestand., 1942-1943; 913; omslag
          - Stukken betreffende plannen voor de regeringsvorm na de bevrijding en de te volgen binnen- en buitenlandse politiek., 1942-1945; 914; omslag
            Oude code: GA/DZ/GII 34
          - Rapport van de commandant van Hr. Ms. Johan Maurits van Nassau betreffende het bezoek aan Dakar en Casablanca, met geleidebrief., 1943; 915; omslag
          - Stukken betreffende de bevrijding van Tunis, het Amerikaanse perscommentaar hierop en de benoeming van een nieuwe bei van Tunis., 1943; 916; omslag
            Oude code: GA/DZ/GII 17
          - Stukken betreffende plannen van de Vichy-regering om een consulaat in Tanger te vestigen., 1943; 917; omslag
          - Stukken betreffende het Amerikaanse optreden in Nieuw Caledonië en een telexbericht van persbureau Reuter inzake het bezoek van een regeringsvertegenwoordiger van Nieuw Caledonië aan Australië in verband met de economische toekomst van het Franse eiland., 1943-1944; 918; omslag
          - Stukken betreffende de Amerikaanse houding in het conflict tussen de generaals C. de Gaulle en H. Giraud over de vorming van een voorlopige Franse regering., 1943-1945; 919; omslag
          - Stukken betreffende de politieke en economische toestand in Frans Marokko., 1943-1945; 920; omslag
          - Stukken betreffende de Conférence Africaine te Brazzaville inzake de Franse naoorlogse koloniale politiek., 1944; 921; omslag
          - Stukken betreffende het overbrengen van het archief van de Nederlandse vertegenwoordiger bij het Comité National Français te Londen naar de Nederlandse gezant te Algiers., 1944; 922; omslag
            Oude code: GA/DZ/GII 27a
          - Stukken betreffende de naoorlogse buitenlandse politiek en het Frans-Russische verdrag., 1944-1945; 923; omslag
        - Griekenland (GA/DZ/GII), 1.2.07.1.09
          - Brief van de minister van Koloniën betreffende een bijgevoegde telegram van de gouverneur van Curaçao over de dienstweigering en internering van een gedeelte van de bemanning van de Griekse tanker Nicolaou Maria., 1941; 924; omslag
          - Stukken betreffende het overlijden van premier J. Metaxas., 1941; 925; omslag
          - Verslag van het prinselijk echtpaar van Griekenland over het bezoek aan de Sovjet-troepen in Iran en een brief van de ambassadeur te Moskou over de gedragingen van prinses Irene., 1941; 926; omslag
          - Stukken betreffende de annexatie van Grieks grondgebied door Bulgarije., 1942; 927; omslag
          - Stukken betreffende de politieke situatie in Griekenland., 1942-1945; 928; omslag
          - Verslagen betreffende het aanbieden van geloofsbrieven aan koning George van Griekenland door de gezanten H.M. van Haersma de With en L.P.J. de Decker en het weer in functie doen treden van consuls voor Nederland., 1943-1944; 929; omslag
          - Brief van de zaakgelastigde te Cairo betreffende een bijgevoegde brief van het Comité Central Executif des Unions Dodécanèsiennes aan de Verenigde Naties inzake de Griekse identiteit van de Dodekanesos., 1944; 930; omslag
        - Hongarije (GA/DZ/GII), 1.2.07.1.10
          - Brief van de tijdelijk zaakgelastigde te Boedapest betreffende het overlijden van de Hongaarse minister van Buitenlandse Zaken graaf Csáky., 1941; 931; stuk
          - Stukken betreffende de activiteiten van organisaties van vrije Hongaren in Groot-Brittannië., 1941-1944; 932; omslag
          - Stukken betreffende de politieke situatie in Hongarije., 1941-1945; 933; omslag
        - Ierland (GA/DZ/GII), 1.2.07.1.11
          - Stukken betreffende de neutraliteitspolitiek van Ierland en de druk van Amerika en Engeland op de Ierse regering om de betrekkingen met de asmogendheden te verbreken., 1943-1944; 934; omslag
        - Letland (GA/DZ/GII), 1.2.07.1.12
          - Stukken betreffende de politieke situatie in Letland., 1941-1944; 935; omslag
        - Litouwen (GA/DZ/GII), 1.2.07.1.13